# 可供出售公允价值的确定

提问人：zyqlucsuc 时间：2015-09-23 14:34:35
陈本主好 A公司持有一家非上市公司15%的股权，作为可供出售金融资产核算，可供账面是 60 万，现在要花 2 个亿购买45%的股权，对方的帐面净资产是1.5个亿+0.5个亿的评估增值总共 2 个亿。可供出售金融资产对应的公允价值要怎么确认好呢，是按照支付对家的比例 2 个亿/0.45 0.15 来计算还是按照净资产的公允价0.15这个比例来计算呢？ 还是之前的问题，上次回复我说 在不考虑股控制权溢价的情况下 可以按照支付对价的比例还倒算可供出售的对应公允价 那么现在的疑问是，控制权溢价 应该怎么考虑？

回答人：chenyiwei
一般情况下，除非是上市公司、具有特殊稀缺资质的企业、具有某些自然垄断地位的企业等，多数企业的“控制权溢价”因素对其股权估值的作用都不明显，不用特别考虑。如果认为“控制权溢价”对估值的潜在影响明显的，建议就此问题咨询评估、企业股权估值等方面的专业人士。